【裁判字號】    99,聲,4912
【裁判日期】    991213
【裁判案由】    聲請停止羈押
【裁判全文】
臺灣桃園地方法院刑事裁定              99年度聲字第4911號
聲  請  人  
即  被  告  董惠忠
選任辯護人  羅美鈴律師
上列聲請人即被告因強制性交等案件，聲請具保停止羈押，本院
裁定如下：
    主  文
聲請駁回。     
    理  由
一、聲請意旨詳如聲請狀所載（詳如附件一及附件二）。
二、按被告及得為其輔佐人之人或辯護人，得隨時具保，向法院
    聲請停止羈押；羈押之被告，有左列情形之一者，如經具保
    聲請停止羈押，不得駁回︰(一)所犯最重本刑為三年以下有期
    徒刑或專科罰金之罪者。但累犯、常業犯、有犯罪之習慣、
    假釋中更犯罪或依第101 條之1 第1 項羈押者，不在此限。
    (二)懷胎五月以上或生產後二月未滿者。(三)現罹疾病，非保外
    治療顯難痊癒者，刑事訴訟法第110 條第1 項、第114 條亦
    分別定有明文。經查：被告林進興因殺人未遂案件，經本院
    於98年8 月16日訊問後，認被告涉犯刑法第227 條第2 項、
    第1 項之罪名，犯罪嫌疑重大，且所犯為最輕本刑五年以上
    有期徒刑之罪，非予羈押，顯難進行追訴審判，而依刑事訴
    訟法第101 條第1 項第3 款羈押之。
三、按刑事被告經訊問後，認為有刑事訴訟法第101 條第1 項所
    定情形者，於必要時得羈押之，為同法第101 條所明定，所
    謂必要與否，自應按照訴訟進行程度，及其他一切情事，由
    法院斟酌認定（最高法院29年抗字第57號判例參照）。經查
    ，被告所犯之強盜罪、強制性交罪為死刑、無期徒刑或最輕
    本刑五年以上有期徒刑之罪，關於其涉案情節及是否構成強
    盜結合犯之罪名，仍待進一步對被告測謊、證人交互詰問後
    始得以究明；本院認若不繼續對被告實施羈押，難期被告會
    準時到庭應訊，而無法保全被告於偵查中順利到庭，應認仍
    有繼續羈押被告之必要。又被告鑄下大錯後勇於面對司法、
    並未逃匿，固值得稱許，惟此乃具體量刑應考慮之事由，並
    非羈押與否審酌之事項。聲請人以上開事由，及所謂基本人
    權暨比例原則之考量，主張不應羈押被告云云，並無理由。
    至於被告年齡暨其健康情形等，並未達於刑事訴訟法第114
    條所列情形。從而，本件羈押事由仍屬存在，且不能以具保
    、責付、限制住居等處分代之，聲請人以前述事由聲請准予
    停止羈押，為無理由，應予駁回。
四、依刑事訴訟法第220條規定，裁定如主文。     
中    華    民    國    99    年    12    月    13    日
                  刑事第十庭 審判長  法  官  江德民
                                     法  官  華奕超
                                     法  官  黃鏡芳
以上正本證明與原本無異。
如不服本裁定，應於裁定送達後5 日內向本院提出抗告狀。
                                     書記官  劉玉梅
中    華    民    國    99    年    12    月    14    日

司法院資訊處製作；財團法人民間司法改革基金會備份。
